# Dosen

```{r, echo=FALSE, message=FALSE, warning=FALSE}
library(ggplot2, warn.conflicts = F)
library(dplyr, warn.conflicts = F)
library(plotly, warn.conflicts = F)
library(tidyverse)
library(shiny)
library(readxl)
#dos_pns <- read_excel("G:/My Drive/# REGISTRASI DAN STATISTIK/Website/212201/static/SDM_dosen_pns.xlsx")

dos_pns <- read.csv("G:/My Drive/# REGISTRASI DAN STATISTIK/DATA PEGAWAI/DOSEN PNS/Update/update_dos_pns.csv")

#dos_non <- read_excel("G:/My Drive/# REGISTRASI DAN STATISTIK/Website/212201/static/SDM_dosen_non_pns.xlsx")

dos_non <- read.csv("G:/My Drive/# REGISTRASI DAN STATISTIK/DATA PEGAWAI/DOSEN PNS/Update/update_dos_non_pns.csv")

fak <- data.frame(
  Fakultas = c("Hukum", "FKIP", "Teknik", "Pertanian", "FEB", "FISIP", "Kedokteran"),
  urutan = 1:7
)

jab <- data.frame(
  JABATAN = c("GB", "LK", "L", "AA", "TP"),
  urutan = 1:5
)

pend <- data.frame(
  Pendidikan = c("S3", "S2", "Sp", "S1 Profesi"),
  urutan = 1:4
)
```


Saat ini Universitas Sultan Ageng Tirtayasa memiliki `r nrow(dos_pns)` dosen tetap PNS dan `r nrow(dos_non)` dosen tetap non PNS yang tersebar di 7 Fakultas. Berikut ini adalah stasitik Dosen tetap PNS dan dosen tetap non PNS di lingkungan Universitas Sultan Ageng Tirtayasa.

## Dosen PNS

> Sebaran lengkap dosen PNS Universitas Sultan Ageng Tirtayasa di tiap fakultas.

```{r, echo=FALSE, out.width="60%", message=FALSE, warning=FALSE, fig.align='center'}
data <- dos_pns %>%
  group_by(JK, Fakultas) %>%
  summarize(total = n()) %>%
  pivot_wider(names_from = JK, values_from = total)
data <- left_join(data, fak, by = "Fakultas") %>% arrange(urutan) %>% select(-urutan)
names(data) <- c("Fakultas", "Laki-Laki", "Perempuan")
data$Fakultas <- c("Hukum", "FKIP", "Teknik", "Pertanian", "FEB", "FISIP", "Kedokteran")
### agar sesuai urutan dibuat faktor dengan level yang berurutan
data$Fakultas <- factor(data$Fakultas, levels = data[["Fakultas"]])

div(plot_ly(data, x = ~Fakultas, y = ~`Laki-Laki`, type = 'bar', name = "Laki-Laki") %>% 
  add_trace(y = ~Perempuan, name = "Perempuan") %>%
  layout(yaxis = list(title = ' '), barmode = 'group'), align = "center")
```


***

> Sebaran dosen PNS Universitas Sultan Ageng Tirtayasa berdasarkan jenis kelamin.

```{r, echo=FALSE, out.width="60%"}
data <- dos_pns %>%
  group_by(JK) %>%
  summarize(banyak = n(), .groups = "drop")
data$JK <- c("Laki-Laki", "Perempuan")

div(plot_ly(type = "pie", labels = data$JK, values = data$banyak,
        textinfo = "label+percent",
        insidetextorientation = "radial"), align = "center")
```

> Sebaran dosen PNS Universitas Sultan Ageng Tirtayasa berdasarkan jenis kelamin di setiap Fakultas.

```{r, echo=FALSE, warning=FALSE, message=FALSE}
library(janitor, warn.conflicts = F)
library(kableExtra, warn.conflicts = F)
data <- dos_pns %>%
  group_by(Fakultas, JK) %>%
  summarize(Total = n(), .groups = "drop")
data <- left_join(data, fak, by = "Fakultas") %>% arrange(urutan) %>% select(-urutan)

data <- data %>%
  pivot_wider(names_from = JK, values_from = Total)
#data$FAKULTAS <- c("Hukum", "FKIP", "Teknik", "Pertanian", "FEB", "FISIP", "Kedokteran")
data <- adorn_totals(data, where = c("row", "col"), name = "Jumlah")
kable(data) %>%
  kable_styling(bootstrap_options = "striped", full_width = F,
                latex_options = "scale_down") %>%
  add_header_above(c(" " = 1, "Jenis Kelamin" = 2, " " = 1))
```


***

> Sebaran dosen PNS Universitas Sultan Ageng Tirtayasa berdasarkan tingkat pendidikan.

```{r, echo=FALSE, out.width="60%"}
data <- dos_pns %>%
  group_by(PENDIDIKAN) %>%
  summarize(banyak = n(), .groups = "drop")

div(plot_ly(type = "pie", labels = data$PENDIDIKAN, values = data$banyak,
        textinfo = "label+percent",
        insidetextorientation = "radial"), align = "center")
```

> Sebaran dosen PNS Universitas Sultan Ageng Tirtayasa berdasarkan tingkat pendidikan di setiap Fakultas.

```{r, echo=FALSE, message=FALSE, warning=FALSE}
data <- dos_pns %>%
  group_by(Fakultas, PENDIDIKAN) %>%
  summarize(Total = n(), .groups = "drop")
data <- left_join(data, fak, by = "Fakultas") %>% arrange(urutan) %>% select(-urutan)

data <- data %>%
  pivot_wider(names_from = PENDIDIKAN, values_from = Total)
#data$FAKULTAS <- c("Hukum", "FKIP", "Teknik", "Pertanian", "FEB", "FISIP", "Kedokteran")
data <- adorn_totals(data, where = c("row", "col"), name = "Jumlah")
kable(data) %>%
  kable_styling(bootstrap_options = "striped", full_width = F,
                latex_options = "scale_down") %>%
  add_header_above(c(" " = 1, "Pendidikan" = 2, " " = 1))
```


***

> Sebaran dosen PNS Universitas Sultan Ageng Tirtayasa berdasarkan golongan.

```{r, echo=FALSE, out.width="60%"}
data <- dos_pns %>%
  group_by(GOL) %>%
  summarize(total = n(), .groups = "drop")
names(data) <- c("Golongan", "total")
div(plot_ly(data, x = ~Golongan, y = ~`total`, type = 'bar', name = "") %>%
  layout(yaxis = list(title = '')), align = "center")
```

> Sebaran dosen PNS Universitas Sultan Ageng Tirtayasa berdasarkan golongan di setiap Fakultas

```{r, echo=FALSE, message=FALSE, warning=FALSE}
data <- dos_pns %>%
  group_by(Fakultas, GOL) %>%
  summarize(Total = n(), .groups = "drop")
data <- left_join(data, fak, by = "Fakultas") %>% arrange(urutan) %>% select(-urutan)


data <- data %>%
  pivot_wider(names_from = GOL, values_from = Total)
data[is.na(data)] <- 0

#data$FAKULTAS <- c("Hukum", "FKIP", "Teknik", "Pertanian", "FEB", "FISIP", "Kedokteran")
data <- adorn_totals(data, where = c("col", "row"), name = "Jumlah")
kable(data) %>%
  kable_styling(bootstrap_options = "striped", full_width = F,
                latex_options = "scale_down") %>%
  add_header_above(c(" " = 1, "Golongan" = 9, " " = 1))
```

> Sebaran dosen PNS Universitas Sultan Ageng Tirtayasa berdasarkan jabatan akademik.

```{r, echo=FALSE, out.width="60%", fig.align='center'}
data <- dos_pns %>%
  group_by(JABATAN) %>%
  summarize(banyak = n(), .groups = "drop")

data <- left_join(data, jab, by = "JABATAN") %>% arrange(urutan) %>% select(-urutan)

data$JABATAN <- c("Guru Besar", "Lektor Kepala", "Lektor",
                      "Asisten Ahli", "Tenaga Pengajar")

div(plot_ly(type = "pie", labels = data$JABATAN, values = data$banyak,
        textinfo = "label+percent",
        insidetextorientation = "radial"), align = "center")
```


> Sebaran dosen PNS Universitas Sultan Ageng Tirtayasa berdasarkan jabatan akademik di setiap Fakultas.

```{r, echo=FALSE, message=FALSE, warning=TRUE}
data <- dos_pns %>%
  group_by(Fakultas, JABATAN) %>%
  summarize(Total = n(), .groups = "drop")
data <- left_join(data, fak, by = "Fakultas")
data <- left_join(data, jab, by = "JABATAN")

data <- data %>% arrange(urutan.x, urutan.y) %>% select(-urutan.x, -urutan.y)

data <- data %>%
  pivot_wider(names_from = JABATAN, values_from = Total)
data[is.na(data)] <- 0
names(data) <- c("Fakultas", "Guru Besar", "Lektor Kepala", "Lektor", "Asisten Ahli", "Tenaga Pengajar")
#data$Fakultas <- c("Hukum", "FKIP", "Teknik", "Pertanian", "FEB", "FISIP", "Kedokteran")
data <- adorn_totals(data, where = c("row", "col"), name = "Jumlah")
kable(data) %>%
  kable_styling(bootstrap_options = "striped", full_width = F,
                latex_options = "scale_down") %>%
  add_header_above(c(" " = 1, "Jabatan Akademik" = 5, " " = 1))
```


***

Berikut adalah daftar nama dosen PNS di Universitas Sultan Ageng Tirtayasa.

```{r, echo=FALSE, message=FALSE, warning=FALSE}
data <- dos_pns[,c(4, 8, 5, 9, 10, 11, 12)]
names(data) <- c("Nama", "JK", "Pendidikan", "Gol", "Jabatan",
                   "Fakultas", "Program Studi")
#kable(dosen1, longtable = T) %>%
#  kable_styling(bootstrap_options = "striped", full_width = F,
#                latex_options = c("scale_down", "repeat_header"))
DT::datatable(data, rownames = F)
```

## Dosen Tetap non PNS

> Sebaran lengkap dosen non PNS Universitas Sultan Ageng Tirtayasa di tiap fakultas.

```{r, echo=FALSE, out.width="60%", message=FALSE, warning=FALSE, fig.align='center'}
data <- dos_non %>%
  group_by(JK, Fakultas) %>%
  summarize(total = n(), .groups = "drop") 
data <- left_join(data, fak, by = "Fakultas") %>% arrange(urutan) %>% select(-urutan)

data <- data %>% pivot_wider(names_from = JK, values_from = total)
names(data) <- c("Fakultas", "Laki-Laki", "Perempuan")
#data$Fakultas <- c("Hukum", "FKIP", "Teknik", "Pertanian", "FEB", "FISIP", "Kedokteran")
data[is.na(data)] <- 0
### agar sesuai urutan dibuat faktor dengan level yang berurutan
data$Fakultas <- factor(data$Fakultas, levels = data[["Fakultas"]])

div(plot_ly(data, x = ~Fakultas, y = ~`Laki-Laki`, type = 'bar', name = "Laki-Laki") %>% 
  add_trace(y = ~Perempuan, name = "Perempuan") %>%
  layout(yaxis = list(title = ' '), barmode = 'group'), align = "center")
```

> Sebaran dosen non PNS Universitas Sultan Ageng Tirtayasa berdasarkan jenis kelamin.

```{r, echo=FALSE, out.width="60%"}
data <- dos_non %>%
  group_by(JK) %>%
  summarize(banyak = n(), .groups = "drop")
data$JK <- c("Laki-Laki", "Perempuan")

div(plot_ly(type = "pie", labels = data$JK, values = data$banyak,
        textinfo = "label+percent",
        insidetextorientation = "radial"), align = "center")
```

> Sebaran dosen non PNS Universitas Sultan Ageng Tirtayasa berdasarkan jenis kelamin di setiap Fakultas.

```{r, echo=FALSE, warning=FALSE, message=FALSE}
data <- dos_non %>%
  group_by(Fakultas, JK) %>%
  summarize(Total = n(), .groups = "drop")
data <- left_join(data, fak, by = "Fakultas") %>% arrange(urutan) %>% select(-urutan)
data <- data %>%
  pivot_wider(names_from = JK, values_from = Total)
#data$FAKULTAS <- c("Hukum", "FKIP", "Teknik", "Pertanian", "FEB", "FISIP", "Kedokteran")
data[is.na(data)] <- 0
data <- adorn_totals(data, where = c("row", "col"), name = "Jumlah")
kable(data) %>%
  kable_styling(bootstrap_options = "striped", full_width = F,
                latex_options = "scale_down") %>%
  add_header_above(c(" " = 1, "Jenis Kelamin" = 2, " " = 1))
```

> Sebaran dosen non PNS Universitas Sultan Ageng Tirtayasa berdasarkan tingkat pendidikan.

```{r, echo=FALSE, out.width="60%"}
data <- dos_non %>%
  group_by(Pendidikan) %>%
  summarize(banyak = n(), .groups = "drop")
data <- left_join(data, pend, by = "Pendidikan") %>% arrange(urutan) %>% select(-urutan)

data$Pendidikan <- c("S3", "S2", "Spesialis", "S1 Profesi")
div(plot_ly(type = "pie", labels = data$Pendidikan, values = data$banyak,
        textinfo = "label+percent",
        insidetextorientation = "radial"), align = "center")
```

> Sebaran dosen non PNS Universitas Sultan Ageng Tirtayasa berdasarkan tingkat pendidikan di setiap Fakultas.

```{r, echo=FALSE, message=FALSE, warning=FALSE}
data <- dos_non %>%
  group_by(Fakultas, Pendidikan) %>%
  summarize(Total = n(), .groups = "drop") %>% left_join(fak, by = "Fakultas")
data <- left_join(data, pend, by = "Pendidikan") %>% arrange(urutan.x, urutan.y)

data <- select(data, -urutan.x, -urutan.y)

data <- data %>%
  pivot_wider(names_from = Pendidikan, values_from = Total)
names(data) <- c("Fakultas", "S2", "S3", "Spesialis", "S1 Profesi")
#data$Fakultas <- c("Hukum", "FKIP", "Teknik", "Pertanian", "FEB", "FISIP", "Kedokteran")
data[is.na(data)] <- 0
data <- adorn_totals(data, where = c("row", "col"), name = "Jumlah")
kable(data) %>%
  kable_styling(bootstrap_options = "striped", full_width = F,
                latex_options = "scale_down") %>%
  add_header_above(c(" " = 1, "Pendidikan" = 4, " " = 1))
```

> Sebaran dosen non PNS Universitas Sultan Ageng Tirtayasa berdasarkan jabatan akademik.

```{r, echo=FALSE, out.width="60%", fig.align='center'}
data <- dos_non %>%
  group_by(JFA) %>%
  summarize(banyak = n(), .groups = "drop")
data <- left_join(data, jab, by = c("JFA" = "JABATAN")) %>% arrange(urutan) %>% select(-urutan)

data$JFA <- c("Lektor", "Asisten Ahli", "Tenaga Pengajar") 

div(plot_ly(type = "pie", labels = data$JFA, values = data$banyak,
        textinfo = "label+percent",
        insidetextorientation = "radial"), align = "center")
```

> Sebaran dosen non PNS Universitas Sultan Ageng Tirtayasa berdasarkan jabatan akademik di setiap Fakultas.

```{r, echo=FALSE, message=FALSE, warning=TRUE}
data <- dos_non %>%
  group_by(Fakultas, JFA) %>%
  summarize(Total = n(), .groups = "drop") %>% 
  left_join(fak, by = "Fakultas") %>% 
  left_join(jab, by = c("JFA" = "JABATAN")) %>%
  arrange(urutan.x, urutan.y)

data <- data %>% select(-urutan.x, -urutan.y)
data <- data %>%
  pivot_wider(names_from = JFA, values_from = Total)
data[is.na(data)] <- 0
names(data) <- c("Fakultas", "Asisten Ahli", "Tenaga Pengajar", "Lektor")
#data$Fakultas <- c("Hukum", "FKIP", "Teknik", "Pertanian", "FEB", "FISIP", "Kedokteran")
data <- adorn_totals(data, where = c("row", "col"), name = "Jumlah")
kable(data) %>%
  kable_styling(bootstrap_options = "striped", full_width = F,
                latex_options = "scale_down") %>%
  add_header_above(c(" " = 1, "Jabatan Akademik" = 3, " " = 1))
```

Berikut adalah daftar nama dosen non PNS di Universitas Sultan Ageng Tirtayasa.

```{r, echo=FALSE, message=FALSE, warning=FALSE}
data <- dos_non[,c(2, 11, 5, 8, 7, 13)]
names(data) <- c("Nama", "JK", "Pendidikan", "Jabatan",
                   "Fakultas", "Program Studi")
#kable(dosen1, longtable = T) %>%
#  kable_styling(bootstrap_options = "striped", full_width = F,
#                latex_options = c("scale_down", "repeat_header"))
DT::datatable(data, rownames = F)
```