---
title: 'Untirta dalam Angka: semester genap TA 2021/2022'
author: "oleh Subbagian Registrasi dan Statistik"
date: "`r Sys.Date()`"
output:
  html_document:
    df_print: paged
description: Untirta dalam angka dalam lingkup Biro Akademik, Kemahasiswaan, dan Perencanaan
  (BAKP). The output format for this example is bookdown::gitbook.
documentclass: book
link-citations: yes
bibliography:
- book.bib
- packages.bib
site: bookdown::bookdown_site
biblio-style: apalike
---

# Mahasiswa

## Mahasiswa Baru

```{r, echo=FALSE, message=FALSE, warning=FALSE}
library(tidyverse)
library(janitor)
library(kableExtra)
library(readxl)
library(plotly)
library(shiny)
maba <- read_excel("static/maba.xlsx")
d3 <- nrow(filter(maba, JENJANG == "D3"))
s1 <- nrow(filter(maba, JENJANG == "S1"))
s2 <- nrow(filter(maba, JENJANG == "S2"))
s3 <- nrow(filter(maba, JENJANG == "S3"))
th <- 2021
ta <- "2021/2022"
sem <- "genap"

```

Tahun `r th` Universitas Sultan Ageng Tirtayasa secara resmi menerima `r nrow(maba)` mahasiswa baru terdiri atas `r d3` mahasiswa D3, `r s1` mahasiswa S1, `r s2` mahasiswa S2, dan `r s3` mahasiswa S3. Khusus mahasiswa S3, yang kami laporkan juga termasuk mahasiswa baru yang mendaftar di semester genap tahun akademik 2020/2021. Berikut adalah statistik mahasiswa baru Universitas Sultan Ageng Tirtayasa tahun akademik `r ta`.

> Mahasiswa Baru Berdasarkan Jenjang Studi

```{r, echo=FALSE, message=FALSE, warning=FALSE}
js <- maba %>%
  group_by(JENJANG, JK) %>%
  summarize(total = n()) %>%
  pivot_wider(names_from = JENJANG, values_from = total)
names(js) <- c("Jenis Kelamin", "Diploma 3", "Strata 1", "Strata 2", "Strata 3")
js <- adorn_totals(js, where = c("col", "row"), name = "Jumlah")
kable(js) %>%
  kable_styling(bootstrap_options = "striped", full_width = F) %>%
  add_header_above(c(" " = 1, "Jenjang Studi" = 4, " " = 1))
```

> Mahasiswa Baru Berdasarkan Jalur Masuk dan Jenis Kelamin.

```{r, echo = FALSE, message=FALSE, warning=FALSE}
jk <- maba %>%
  group_by(JALUR, JK) %>%
  summarize(total = n()) %>%
  pivot_wider(names_from = JALUR, values_from = total)
jk[is.na(jk)] <- 0
names(jk) <- c("Jenis Kelamin", "SNMPTN", "SBMPTN", "SMMPTN",
               "ADIK", "UMM D3", "Alih Jenjang", "S2", "S3 Genap 2020", "S3 Ganjil 2021")
jk <- adorn_totals(jk, where = c("col", "row"), name = "Jumlah")
kable(jk) %>%
  kable_styling(bootstrap_options = "striped", full_width = F, font_size = 10) %>%
  add_header_above(c(" " = 1, "Jalur Masuk" = 9, " " = 1))
```

> Mahasiswa Baru Berdasarkan Jalur Masuk di Setiap Fakultas.

```{r, echo = FALSE, warning=FALSE, message=FALSE}
fak <- maba %>%
  group_by(JALUR, FAKULTAS) %>%
  summarize(total = n()) %>%
  pivot_wider(names_from = JALUR, values_from = total)
names(fak) <- c("Fakultas", "SNMPTN", "SBMPTN", "SMMPTN",
                "ADIK", "UMM D3", "Alih Jenjang", "S2", "S3 Genap 2020", "S3 Ganjil 2021")
fak[is.na(fak)] <- 0
fak$Fakultas <- c("Hukum", "FKIP", "Teknik", "Pertanian",
                  "FEB", "FISIP", "Kedokteran", "Pascasarjana")
fak <- adorn_totals(fak, where = c("row", "col"), name = "Jumlah")
kable(fak) %>%
  kable_styling(bootstrap_options = "striped", full_width = F, font_size = 10) %>%
  add_header_above(c(" " = 1, "Jalur Masuk" = 9, " " = 1))
```

> Mahasiswa Baru Berdasarkan Jalur Masuk di Setiap Program Studi.

```{r, echo = FALSE, message=FALSE, warning=FALSE}
prod <- maba %>%
  group_by(JALUR, FAKULTAS, `PROGRAM STUDI`) %>%
  summarize(total = n()) %>%
  pivot_wider(names_from = JALUR, values_from = total) %>%
  arrange(FAKULTAS)
prod <- prod[,-1]
prod[is.na(prod)] <- 0
names(prod) <- c("Fakultas/Program Studi", "SNMPTN", "SBMPTN", "SMMPTN", "ADIK", "UMM D3", "Alih Jenjang", "S2", "S3 Genap 2020", "S3 Ganjil 2021")
prod <- adorn_totals(prod, where = c("row", "col"), name = "Jumlah")
kable(prod) %>%
  kable_styling(bootstrap_options = "striped", full_width = F, font_size = 10) %>%
  add_header_above(c(" " = 1, "Jalur Masuk" = 9, " " = 1)) %>%
  pack_rows("Hukum", 1, 1, label_row_css = "background-color: #666; color: #fff;") %>%
  pack_rows("FKIP", 2, 19, label_row_css = "background-color: #666; color: #fff;") %>%
  pack_rows("Teknik", 20, 26, label_row_css = "background-color: #666; color: #fff;") %>%
  pack_rows("Pertanian", 27, 30, label_row_css = "background-color: #666; color: #fff;") %>%
  pack_rows("FEB", 31, 38, label_row_css = "background-color: #666; color: #fff;") %>%
  pack_rows("FISIP", 39, 41, label_row_css = "background-color: #666; color: #fff;") %>%
  pack_rows("Pascasarjana", 42, 54, label_row_css = "background-color: #666; color: #fff;") %>%
pack_rows("Kedokteran", 55, 59, label_row_css = "background-color: #666; color: #fff;")
```

> Mahasiswa Baru Berdasarkan Jalur Masuk dan Provinsi Asal Mahasiswa.

```{r echo=FALSE, message=FALSE, warning=FALSE}
prov <- maba %>%
  group_by(JALUR, PROVINSI) %>%
  summarize(total = n()) %>%
  pivot_wider(names_from = JALUR, values_from = total) %>%
  arrange(PROVINSI)
prov$PROVINSI <- prov$PROVINSI %>% replace_na("Tidak Ada Data")
prov[is.na(prov)] <- 0
names(prov) <- c("Provinsi", "SNMPTN", "SBMPTN", "SMMPTN",
                 "ADIK", "UMM D3", "Alih Jenjang", "S2", "S3 Genap 2020", "S3 Ganjil 2021")
prov <- adorn_totals(prov, where = c("row", "col"), name = "Jumlah")
kable(prov) %>%
  kable_styling(bootstrap_options = "striped", full_width = F, font_size = 10) %>%
  add_header_above(c(" " = 1, "Jalur Masuk" = 9, " " = 1))
```

<!--# Mahasiswa Baru (D3 dan S1) Berdasarkan Jalur Masuk dan Penghasilan Orang Tua. -->

```{r eval=FALSE, message=FALSE, warning=FALSE, include=FALSE}
eko <- maba %>%
  filter(JALUR != "7_Pascasarjana") %>%
  group_by(JALUR, PENGHASILAN) %>%
  summarize(total = n()) %>%
  pivot_wider(names_from = JALUR, values_from = total) %>%
  arrange(PENGHASILAN)
eko[is.na(eko)] <- 0
names(eko) <- c("Kategori Penghasilan", "SNMPTN", "SBMPTN", "SMMPTN",
                 "UMM", "Alih Jenjang", "ADIK")
eko$`Kategori Penghasilan` <- c("Tidak diketahui", "<= 500.000", "500.000 - 2.000.000",
                                "2.000.000 - 3.500.000", "3.500.000 - 5.000.000",
                                "5.000.000 - 10.000.000", "> 10.000.000")
eko <- adorn_totals(eko, where = c("row", "col"), name = "Jumlah")
kable(eko) %>%
  kable_styling(bootstrap_options = "striped", full_width = F, font_size = 11) %>%
  add_header_above(c(" " = 1, "Jalur Masuk" = 6, " " = 1))
```

<!--# Mahasiswa Baru (D3 dan S1) Berdasarkan Jalur Masuk dan Pendidikan Terakhir Orang Tua. -->

```{r eval=FALSE, message=FALSE, warning=FALSE, include=FALSE}
pend <- maba %>%
  filter(JALUR != "7_Pascasarjana") %>%
  group_by(JALUR, Pendidikan) %>%
  summarize(total = n()) %>%
  pivot_wider(names_from = JALUR, values_from = total) %>%
  arrange(Pendidikan)
pend[is.na(pend)] <- 0
names(pend) <- c("Pendidikan Terakhir", "SNMPTN", "SBMPTN", "SMMPTN",
                 "UMM", "Alih Jenjang", "ADIK")
pend$`Pendidikan Terakhir` <- c("Tidak diketahui", "Tidak tamat SD", "SD", "SLTP", "SLTA", "Diploma", "S1", "S2", "S3")
pend <- adorn_totals(pend, where = c("row", "col"), name = "Jumlah")
kable(pend) %>%
  kable_styling(bootstrap_options = "striped", full_width = F, font_size = 11) %>%
  add_header_above(c(" " = 1, "Jalur Masuk" = 6, " " = 1))
```

## Mahasiswa Aktif

> Mahasiswa aktif di semester `r sem` Tahun Akademik `r ta` di setiap jenjang studi

```{r, echo=FALSE, message=FALSE, warning=FALSE}
aktif <- read_excel("static/aktif.xlsx")

data <- aktif %>%
  group_by(Jenjang, Jk) %>%
  summarize(total = n()) %>%
  pivot_wider(names_from = Jenjang, values_from = total)
names(data) <- c("Jenis Kelamin", "Diploma 3", "Strata 1", "Strata 2", "Strata 3")
data <- adorn_totals(data, where = c("col", "row"), name = "Jumlah")
kable(data) %>%
  kable_styling(bootstrap_options = "striped", full_width = F) %>%
  add_header_above(c(" " = 1, "Jenjang Studi" = 4, " " = 1))
```

> Mahasiswa aktif di semester `r sem` Tahun Akademik `r ta` per Fakultas

```{r, echo=FALSE, message=FALSE, warning=FALSE}

data <- aktif %>%
  group_by(Jk, fak_order) %>%
  summarise(n = n()) %>%
  pivot_wider(names_from = Jk, values_from = n)

names(data) <- c("Fakultas", "Laki-Laki", "Perempuan")
data$Fakultas <- c("Hukum", "FKIP", "Teknik", "Pertanian", "FEB", "FISIP", "Pascasarjana", "Kedokteran")
### agar sesuai urutan dibuat faktor dengan level yang berurutan
data$Fakultas <- factor(data$Fakultas, levels = data[["Fakultas"]])

div(plot_ly(data, x = ~Fakultas, y = ~`Laki-Laki`, type = 'bar', name = "Laki-Laki") %>% 
  add_trace(y = ~Perempuan, name = "Perempuan") %>%
  layout(yaxis = list(title = ' '), barmode = 'group'), align = "center")


data <- aktif %>%
  group_by(fak_order, Angkatan) %>%
  summarise(n = n()) %>%
  pivot_wider(names_from = Angkatan, values_from = n)

data[is.na(data)] <- 0
data$fak_order <- c("Hukum", "FKIP", "Teknik", "Pertanian", "FEB", "FISIP", "Pascasarjana", "Kedokteran")
colnames(data)[1] <- "Fakultas"
data <- adorn_totals(data, where = c("col", "row"), name = "Jumlah")

kable(data) %>%
  kable_styling(bootstrap_options = "striped", full_width = F,
                latex_options = "scale_down") %>%
  add_header_above(c(" " = 1, "Angkatan" = 7, " " = 1))
```

> Mahasiswa aktif di semester `r sem` Tahun Akademik `r ta` per Program Studi

```{r, echo=FALSE, message=FALSE, warning=FALSE}
data <- aktif %>%
  group_by(fak_order, Prodi, Jenjang, Angkatan) %>%
  summarise(n = n()) %>%
  pivot_wider(names_from = Angkatan, values_from = n)

data <- data[, -1]
data[is.na(data)] <- 0
colnames(data)[1] <- "Program Studi"
data <- adorn_totals(data, where = c("col", "row"), name = "Jumlah")

kable(data) %>%
  kable_styling(bootstrap_options = "striped", full_width = F,
                latex_options = "scale_down", font_size = 12) %>%
  add_header_above(c(" " = 2, "Angkatan" = 7, " " = 1)) %>%
  pack_rows("Hukum", 1, 1, label_row_css = "background-color: #666; color: #fff;") %>%
  pack_rows("FKIP", 2, 19, label_row_css = "background-color: #666; color: #fff;") %>%
  pack_rows("Teknik", 20, 26, label_row_css = "background-color: #666; color: #fff;") %>%
  pack_rows("Pertanian", 27, 30, label_row_css = "background-color: #666; color: #fff;") %>%
  pack_rows("FEB", 31, 38, label_row_css = "background-color: #666; color: #fff;") %>%
  pack_rows("FISIP", 39, 41, label_row_css = "background-color: #666; color: #fff;") %>%
  pack_rows("Pascasarjana", 42, 54, label_row_css = "background-color: #666; color: #fff;") %>%
  pack_rows("Kedokteran", 55, 59, label_row_css = "background-color: #666; color: #fff;")
```

## Mahasiswa tidak aktif

Mahasiswa tidak aktif adalah mahasiswa yang tidak melakukan registrasi dan pengisian Rencana Studi. Mahasiswa tidak aktif bisa disebabkan karena yang bersangkutan mengambil cuti kuliah atau dicutikan (tidak melakukan registrasi pemberitahuan resmi). Berikut ini adalah rekapitulasi mahasiswa tidak aktif baik cuti maupun dicutikan.

> Berikut ini adalah rekapitulasi mahasiswa cuti pada semester `r sem` Tahun Akademik `r ta`

```{r, echo=FALSE, warning=FALSE, message=FALSE}
# Mahasiswa tidak aktif adalah mahasiswa yang tidak melakukan registrasi dan pengisian Rencana Studi. Mahasiswa tidak aktif bisa disebabkan karena yang bersangkutan mengambil cuti kuliah atau dicutikan (tidak melakukan registrasi pemberitahuan resmi). Berikut ini adalah rekapitulasi mahasiswa tidak aktif baik cuti maupun dicutikan.

data <- read_excel("static/cuti.xlsx")
data[is.na(data)] <- 0
data$Fakultas <- c("Hukum", "FKIP", "Teknik", "Pertanian", "FEB", "FISIP", "Pascasarjana", "Kedokteran")
names(data) <- c("Fakultas", "2016", "2017", "2018", "2019", "2020")
data <- adorn_totals(data, where = c("row", "col"), name = "Jumlah")
kable(data) %>%
  kable_styling(bootstrap_options = "striped", full_width = F,
                latex_options = "scale_down") %>%
  add_header_above(c(" " = 1, "Angkatan" = 5, " " = 1))
```

> Berikut ini adalah rekapitulasi mahasiswa dicutikan pada semester `r sem` Tahun Akademik `r ta`

```{r echo=FALSE, message=FALSE, warning=FALSE}
cutikan <- read_excel("static/dicutikan.xlsx")
cutikan[is.na(cutikan)] <- 0
names(cutikan) <- c("Fakultas", "2015", "2016", "2017", "2018", "2019", "2020")
cutikan <- adorn_totals(cutikan, where = c("row", "col"), name = "Jumlah")
kable(cutikan) %>%
  kable_styling(bootstrap_options = "striped", full_width = F,
                latex_options = "scale_down") %>%
  add_header_above(c(" " = 1, "Angkatan" = 6, " " = 1))
```
